Minutes et répertoires du notaire Michel LE CAT, 21 septembre 1638 - 1er juillet 1643 (étude X)
Archives nationales
- Répertoire(s) de Michel LE CAT, 21 septembre 1638 - 1er juillet 1643; MC/RE/X/1
  - Répertoire. 1638, 21 septembre - 1643, 1er juillet, 21 septembre 1638 - 1er juillet 1643; MC/RE/X/1
    - Vente de droits successifs: Marie Leclerc., 19 juin 1643; MC/RE/X/1
    - Vente de droits successifs: Magdelaine Leclerc., 19 juin 1643; MC/RE/X/1
    - Mariage: Pierre Le Tanneur, Aimée Petit., 21 juin 1643; MC/RE/X/1
    - Apprentissage: Elisabeth Camus., 23 juin 1643; MC/RE/X/1
    - Apprentissage: Nicole Cadot., 23 juin 1643; MC/RE/X/1
    - Marché: François Mazot., 23 juin 1643; MC/RE/X/1
    - Marché: François Semilliart., 23 juin 1643; MC/RE/X/1
    - Quittance: Guillaume de Serre., 23 juin 1643; MC/RE/X/1
    - Titre nouvel: Jean Cotin., 24 juin 1643; MC/RE/X/1
    - Titre nouvel: Jacques Cotin., 24 juin 1643; MC/RE/X/1
    - Apprentissage: Thomas de Compans., 25 juin 1643; MC/RE/X/1
    - Apprentissage: Jean Daniel., 25 juin 1643; MC/RE/X/1
    - Quittance: Jacques de Plaictiere ?., 26 juin 1643; MC/RE/X/1
    - Quittance: Etienne Quentin., 26 juin 1643; MC/RE/X/1
    - Quittance: Antoine Hubault., 26 juin 1643; MC/RE/X/1
    - Quittance: Jean Touchet., 26 juin 1643; MC/RE/X/1
    - Quittance: Claude Le Beuf., 26 juin 1643; MC/RE/X/1
    - Mariage: François Symon, Elisabeth Larbreseq., 28 juin 1643; MC/RE/X/1
    - Vente: Pierre Daniel., 29 juin 1643; MC/RE/X/1
    - Vente: Charles Beguin., 29 juin 1643; MC/RE/X/1
    - Apprentissage: Michel Chapuis., 30 juin 1643; MC/RE/X/1
    - Apprentissage: Noël Ruault., 29 juin 1643; MC/RE/X/1
    - Compromis: Jean Desboys., 01 juillet 1643; MC/RE/X/1
    - Compromis: René Reste., 01 juillet 1643; MC/RE/X/1